---
title: "Informe Ventana Atencional"
author: "Anibal de Paul"
date: "13 de mayo de 2020"
#bibliography: Elementos exportados.bib
output: ioslides_presentation

---

```{r setup, include=FALSE}
knitr::opts_chunk$set(echo = FALSE)
library(tidyverse)
library(R.matlab)
library(readr)
library(reshape2)
library(plyr)
#Cargo el workspace
load("C:/Users/Anibal/Documents/R/attentional-window/procesamientoVA.RData")

```

## Efectos de entrenamiento con MOT en Ventana Atencional
En esta expriencia utilizamos el paradigma MOT (seguimiento de objetos mútiples o "Multiple Object Tracking") como herramienta de entrenamiento atencional. 

## Grupos, factores y variables

- Grupos: Control (cl), Carga(lt), Tiempo de Reacción(rt), Hockey (hk)
- Direccion (0°, 45°, 90°, 135°)
- Separación  (3°, 5°, 8°, 11°, 14°, 17°, 20°)
- Fijacion = NA SI NO
- Observaciones = Respuestas correctas y Rendimiento

##Porcentaje del gaze dentro de la zona de fijacion

```{r}

ggplot(df_tempo, aes(x = Ntrials)) + geom_point(aes(y = Porcentaje, color = Condicion)) + geom_text(aes( x= Ntrials[1], y = Porcentaje[1], label = "Referencia pre", hjust = -0.2), size = 3) + geom_text(aes( x= Ntrials[1], y = Porcentaje[337], label = "Referencia pos", hjust = -0.2, vjust = 2), size = 3) + geom_point(aes(x = Ntrials[1], y = Porcentaje[337]), size = 3)
```

##Zona de fijación 

```{r}

ggplot(data = df_porcentaje, aes(x= Ntrials , y= TRialOK)) + geom_point(aes(color = Condicion), alpha = 0.5) +  
  facet_wrap( ~ Observador, scales="free_x") + labs( y = "Porcentaje puntos", x = " N° Trial")

```

##Porcentaje de trials en zona de fijación
```{r}
ggplot() + geom_col(data = df_aceptado, aes(x = Observador, y = Porcentaje50, fill = Condicion), position = "dodge") 
```

##Respuestas correctas 
```{r }

ggplot(df_datos, aes(x= as.factor(Separacion), y= p)) + geom_boxplot(aes(fill= Fijacion, Grupo)) +
  facet_wrap( ~ Separacion, scales="free_x") + labs( y = "Respuestas Correctas", x = "Grupos")

```

##Respuestas correctas
```{r}

ggplot(df_datos, aes(x= as.factor(Direccion), y= p)) + geom_boxplot(aes(fill= Fijacion, Grupo)) +
  facet_wrap( ~ Direccion, scales="free_x") + labs( y = "Respuestas Correctas", x = "Grupos")

```

## References
